【裁判字號】    89,易,866
【裁判日期】    891214
【裁判案由】    電子遊藝場業管理條例
【裁判全文】
臺灣雲林地方法院刑事判決                          八十九年度易字第八六六號
    公  訴  人  臺灣雲林地方法院檢察署檢察官
    被      告  甲○○
    選任辯護人  簡承佑
                張智學
右列被告因違反電子遊戲場業管理條例案件，經檢察官提起公訴（八十九年度偵字第
四二六六號），本院判決如左：
    主  文
甲○○違反未依規定辦理營利事業登記者，不得經營電子遊戲場業之規定，累犯，處
有期徒刑月，如易科罰金，以佰元折算壹日。
    事  實
本院認定之犯罪事實與附件之起訴書犯罪事實欄所載相同，茲引用之，並補充：甲○
○前因犯過失傷害案件，經法院判處有期徒刑二月，於民國八十九年二月十四日易科
罰金執行完畢。
    理  由
一、訊據被告固不否認擺設電子遊戲機具及未辦理營利事業登記等事實，惟矢口否認
    有檢察官所指犯行，辯稱：伊尚未開始營業云云。然查：證人張顯榮即現場查獲
    警官業於偵查中證稱：現場擺設之大滿貫等電動機具九台，係在「合家歡釣蝦場
    」內，為不特定人均可進出之公共場所，到場時發現有三台有開螢幕、另六台沒
    開，但九台都有插電，伊等前去查緝時，剛好看到張燕雪正在其中一台有亮螢幕
    遊戲機處，數遊戲機木盒內的硬幣，隨即快速將上開木盒放回機具內，接著就關
    電燈，再拔插頭後，再倒放椅子在上開機具，當時伊等正在寫臨檢紀錄表等語明
    確，復有現場檢查紀錄表及責付保管書各一件、照片二幀、雲林縣政府八十九年
    十月十一日八九府建商字第8900092219號及雲林縣警察局斗六分局八十九年十月
    三日（八九）斗六警行字第０１０９５９號函各一件附卷可稽，顯然張燕雪見警
    心虛，才趕緊故作無人把玩電子遊戲機之狀，且張燕雪為被告所僱用之人，為被
    告供稱無誤，凡此均足徵被告確有經營之行為，參以上開電子遊戲機九台係擺設
    在該釣蝦場後方，有通道與之相連之事實，為被告所自承，信到該釣蝦場之不特
    定人均可自由進出電子遊戲機具擺設之處，而把玩電子遊戲機具，否則根本無需
    將之置放在上開釣蝦場之營業所在地，亦毋庸同一款型式電子遊戲機各有三台之
    理，均可見被告確有營業之意思無疑。被告雖另辯稱：張燕雪數銅板係釣蝦場之
    銅板云云，然既係釣蝦場經營所得之銅板，何須屈在遊戲機旁細數，此亦與常情
    有悖。本件被告所辯係事後卸責飾詞，要無可採，事證已明，被告犯行洵堪認定
    ，自應依法論科。
二、核被告所為，係違反電子遊戲場業管理條例第十五條之規定，而犯同條例第二十
    二條之罪。被告前因犯過失傷害案件，經法院判處有期徒刑二月，於八十九年二
    月十四日易科罰金執行完畢，有台灣高等法院被告全國前案紀錄表在卷可參，其
    於五年內再犯本件有期徒刑以上之罪，為累犯，依法加重其刑。爰審酌被告犯後
    矢口否認犯行，飾詞狡辯，並無悔意，惟擺設之電子遊戲機具數目不多，足認經
    營所得非鉅等一切情狀，量處如主文所示之刑，並諭知易科罰金之折算標準。公
    訴人雖認為：依電子遊戲場業管理條例第三條、第四條之規定，該條例立法旨趣
    即明確表明「電子遊戲機」是違反未依規定辦理營利事業登記者，不得經營電子
    遊戲場業之犯罪構成要件事實之絕對、必要、不可或缺之要素工具，所以扣案之
    電子遊戲機係屬犯罪所用之物。惟綜觀電子遊戲場業管理條例之規定，均顯示經
    營供人把玩電子遊戲機之事業係法所允許，而為妥適管理上開營利事業，所以特
    別在該條例第十五條規定經營者必須辦理營利事業登記，亦即，該規定只是在補
    充同條例第十一條第一項、第十三條之規定，特別敘明經營電子遊戲場業須辦理
    營利事業登記後而得為之，從而該條例第二十二條所要處罰者，是行為人怠於辦
    理營利事業登記，而使主管機關在管理上發生困難之不作為，立法者所要處罰之
    惡性，亦即在此不作為之犯意，是扣案之電子遊戲機具顯非被告不辦理營利事業
    登記之犯罪之工具，自無從為沒收之諭知，併此敘明。
據上論斷，應依刑事訴訟法第二百九十九條第一項前段第三百十條之一，電子遊戲場
業管理條例第二十二條、第十五條，刑法第十一條前段、第四十一條、第四十七條，
罰金罰鍰提高標準條例第二條，判決如主文。
中      華      民      國      八十九      年    十二    月    十四    日
                                        臺灣雲林地方法院刑事第一庭
                                            法  官  侯  廷  昌
右正本證明與原本無異。
如不服本判決，應於判決送達後十日內向本院提出上訴狀( 應附繕本 )。
                                            書記官  李  清  龍
中      華      民      國      八十九      年    十二    月    十四    日
附錄法條：電子遊戲場業管理條例第二十二條、第十五條
電子遊戲場業管理條例第二十二條
違反第十五條規定者，處行為人一年以下有期徒刑、拘役或科或併科新臺幣五十萬元
以上二百五十萬元以下罰金。


司法院資訊處製作；財團法人民間司法改革基金會備份。
